臺灣高等法院臺中分院刑事判決　　　　96年度上訴字第1407號
上　訴　人　臺灣臺中地方法院檢察署檢察官
被　　　告　乙○○
上列上訴人因被告毒品危害防制條例案件，不服臺灣臺中地方法
院96年度訴字第853號，中華民國96年4月12日第一審判決（起訴
案號：臺灣臺中地方法院檢察署96年度毒偵字第445號），提起
上訴，本院判決如下：
    主  文
原判決撤銷。
乙○○施用第一級毒品，累犯，處有期徒刑拾月。扣案之注射針
筒壹支沒收。
    犯罪事實
一、乙○○曾於民國93年間，因犯施用第一級毒品罪，經臺灣臺
    中地方法院以93年度毒聲字第195號裁定送觀察、勒戒後，
    認無繼續施用毒品之傾向，於93年3月17日釋放，並經臺灣
    臺中地方法院檢察署檢察官於93年3月22日以93年度毒偵字
    第677號為不起訴處分確定。又於94年間，因施用第一級毒
    品案件，經同法院以94年度訴字第3094號判處有期徒刑8月
    確定，於95年8月21日縮刑期滿執行完畢。詎其仍不知悔改
    ，於上開觀察、勒戒執行完畢釋放後5年內，基於施用第一
    級毒品海洛因之犯意，於95年12月3日凌晨零時許，在臺中
    縣大里市十九甲河堤旁，將海洛因摻入礦泉水中溶解後，以
    注射針筒注射之方式，施用第一級毒品海洛因1次。嗣為警
    於95年12月5日20時20分許，在臺中縣大里市○○路與仁美
    路口查獲，並扣得乙○○所有，供施用海洛因之注射針筒1
    支。
二、案經臺中縣警察局霧峰分局報請臺灣臺中地方法院檢察署檢
    察官偵查起訴。
    理  由
一、上開犯罪事實，業據被告乙○○於警詢、偵查、原審及本院
    審理時之自白不諱，並有扣案之注射針筒1支可資佐證。被
    告為警查獲時所採取之尿液，經送中山醫學大學附設醫院檢
    驗結果，確呈嗎啡陽性反應，有該院藥物濫用檢測中心檢驗
    報告乙紙在卷可參，足徵被告自白與事實相符，堪予採信，
    本件事證明確，被告犯行足堪認定。而被告前曾因施用第一
    級毒品案件，經臺灣臺中地方法院以93年度毒聲字第195號
    裁定送觀察、勒戒後，認無繼續施用毒品之傾向，於93年3
    月17日釋放，並經臺灣臺中地方法院檢察署檢察官於93年3
    月22日以93年度毒偵字第677號為不起訴處分確定，有卷附
    臺灣臺中地方法院檢察署刑案資料查註紀錄表、臺灣高等法
    院被告前案紀錄表可參，其於前案觀察勒戒執行完畢釋放後
    5 年內再犯施用第一級毒品罪，依毒品危害防制條例第23條
    第2項規定，應予論科。
二、按海洛因係毒品危害防制條例第2條第2項第1款所列之第一
    級毒品，不得非法施用。核被告所為，係犯毒品危害防制條
    例第10條第1項之施用第一級毒品罪。被告持有第一級毒品
    海洛因，進而施用，其持有第一級毒品海洛因之低度行為應
    為施用之高度行為所吸收，不另論其持有罪。查被告前曾於
    94年間，因施用毒品案件，經臺灣臺中地方法院以94年度訴
    字第3094號判處有期徒刑8月確定，於95年8月21日縮刑期滿
    執行完畢等情，有臺灣高等法院被告前案紀錄表在卷足憑，
    被告受有期徒刑之執行完畢後，5年以內故意再犯本件有期
    徒刑以上之罪，為累犯，應依刑法第47條第1項之規定加重
    其刑。原審法院因認被告罪證明確，而予論科，固屬有據。
    但被告前甫因犯施用第一級毒品罪，經判處有期徒刑8月確
    定，並執行完畢，未逾4個月，即再犯同一罪名，足見原科
    處之徒刑，難收懲儆之效，乃原審法院竟諭知較前案科處之
    徒刑更低之刑期，自有輕縱之失。檢察官上訴意旨執此指摘
    原判決不當，即有理由，應由本院將原判決撤銷改判。爰審
    酌被告前經觀察勒戒，仍無法戒絕毒癮，無視於毒品對於自
    身健康之戕害及國家對於杜絕毒品犯罪之禁令，其犯行確可
    非議，惟其犯罪手段尚屬平和，事後並坦承犯行，態度良好
    等一切情狀，量處如主文第2項所示之刑，以示懲儆。至扣
    案之注射針筒1支，係被告所有，供其施用海洛因所用之物
    ，業據被告陳明在卷，應依刑法第38條第1項第2款之規定沒
    收。
據上論斷，應依刑事訴訟法第369條第1項前段、第364條、第299
條第1項前段，毒品危害防制條例第10條第1項，刑法第11條前段
、第47條第1項、第38條第1項第2款，判決如主文。
本案經檢察官甲○○到庭執行職務。
中　　華　　民　　國　　96　　年　　7 　　月　　5 　　日
            刑事第六庭    審判長法  官  李　文　雄
                                法  官  張  恩  賜
                                法  官  邱  顯  祥
上列正本證明與原本無異。
如不服本判決應於收受送達後十日內向本院提出上訴書狀，其未
敘述上訴之理由者並得於提起上訴後十日內向本院補提理由書（
均須按他造當事人之人數附繕本）。
                                書記官　陳　桂　芬
中　　華　　民　　國　　96　　年　　7 　　月　　5 　　日
附錄論罪科刑法條
毒品危害防制條例第10條第1項
施用第一級毒品者，處6月以上5年以下有期徒刑。
